臺灣桃園地方法院刑事交通事件裁定　　100年度交聲字第286號
原處分機關　交通部公路總局新竹區監理所中壢監理站
異　議　人
即受處分人　林勳杰
上列異議人因違反道路交通管理處罰條例案件，對交通部公路總
局新竹區監理所中壢監理站於民國100 年3 月14日所為之處分（
原處分案號：壢監裁字第裁53-DB0000000號），聲明異議，本院
裁定如下：
    主  文
異議駁回。
    理  由
一、原處分意旨略以：異議人即受處分人林勳杰於民國100 年3
    月13日凌晨0 時45分許，駕駛車牌號碼7K-9186 號自用小客
    車行經桃園縣中壢市○○路與元化路口時，為桃園縣政府警
    察局交通警察大隊中壢分隊警員發現其涉嫌有酒後駕車之情
    形，警員遂要求異議人配合實施呼氣中酒精濃度測試，惟異
    議人「拒絕接受酒測，經三次告知，仍消極不配合實施酒測
    」，警員遂填掣桃警局交字第DB0000000 號舉發違反道路交
    通管理事件通知單（下稱舉發單）舉發之。異議人不服，原
    處分機關調查後認異議人確有上開違規之行為，爰依道路交
    通管理處罰條例第35條第4 項前段、第67條第2 項等規定，
    裁處罰鍰新臺幣（下同）60,000元，吊銷駕駛執照，3 年內
    禁考等語。
二、異議意旨略以：伊有配合吹酒精測試器，惟因伊患有肺功能
    障礙方面之疾病，無法用力吹氣，故三次吹氣均檢測失敗，
    並非消極不接受酒測，實乃疾病所致，爰依法聲明異議，請
    求撤銷原處分云云。
三、按汽車駕駛人拒絕接受酒精濃度測試之檢定者，處新臺幣60
    ,000元罰鍰，並當場移置保管該汽車及吊銷駕駛執照，且3
    年內不得考領駕駛執照，道路交通管理處罰條例第35條第4
    項前段、第67條第2 項分別定有明文。
四、異議人固坦承其有於上開時、地為警掣單舉發拒絕接受酒精
    濃度測試之檢定之事實，惟矢口否認有何違反道路交通管理
    處罰條例之違規行為，並以上情置辯。經查：
  (一)異議人於上揭時、地，因涉嫌酒後駕車，為桃園縣政府警察
    局交通警察大隊中壢分隊警員要求異議人配合實施呼氣中酒
    精濃度測試，惟異議人經測試三次仍無法完成測試，而為警
    予以掣單舉發，嗣由原處分機關以異議人拒絕接受酒精濃度
    測試之檢定，依道路交通管理處罰條例第35條第4 項前段、
    第67條第2 項之規定，裁處罰鍰60,000元，吊銷駕駛執照（
    3 年內禁考）一節，為異議人所不否認，並有舉發單、裁決
    書及送達證書在卷可稽，此部分事實已堪認定。
  (二)異議人所稱患有肺功能障礙之疾病，無非係以長庚紀念醫院
    （現已改名長庚醫療財團法人林口長庚紀念醫院，下稱長庚
    醫院）健康檢查中心93年9 月7 日檢查報告及行政院國軍退
    除役官兵輔導委員會臺北榮民總醫院（下稱榮民總醫院）95
    年12月6 、7 日健康檢查報告為據，然上開二報告分別僅能
    佐證異議人患有輕度侷限性肺功能障礙、肺功能試驗結論異
    常，若以此認定此疾病將導致異議人於100 年3 月13日無法
    完成酒測，尚嫌速斷，為求謹慎，本院分別依職權函詢長庚
    醫院及榮民總醫院有關異議人上述就診之病歷資料，長庚醫
    院函覆（略以）：林君於93年9 月6日 至本院施做例行性體
    檢，檢查結果僅顯示患有輕度侷限性肺功能障礙，後復自於
    94年5 月19日起至同年8 月11日止之期間，因近端指骨骨折
    至本院骨科門診就醫，經治療後骨折處已完全癒合，後即未
    再回診。依其病況研判，因其體檢結果並無顯示功能異常，
    且距今已逾六年，此外，林君之後亦僅因骨折之傷勢至本院
    就醫，故若依相關就診紀錄，臨床上無從研判是否會影響其
    完成酒測，有該院100 年5 月16日（100 ）長庚院法字第04
    91號函文附卷可參；另榮民總醫院函覆（略以）：異議人於
    95年12月6 、7 日至本院接受健康檢查，其肺功能檢查中FE
    v1/Fvc為94％（正常值須大於70％），故林先生之肺功能正
    常，並不會妨礙吹氣之能力。而胸部X 光之疑慢性肉芽腫可
    能是發炎後之疤痕病灶，也不會影響其吹氣。另林君於97年
    12月15日再度於本院作健檢，其肺功能及胸部X 光檢查均無
    異常現象，有該院100 年5 月2 日北總企字第1000010141號
    函文在卷可稽，足認異議人所提資料並不足以佐證其疾病有
    影響酒測吹氣之虞，惟上開就診資料均與異議人酒測當日已
    間隔相當時日，為求審慎，本院乃發函要求異議人提供今年
    度肺部功能檢測之檢康檢查，又異議人已於100 年6 月13日
    至榮民總醫院檢查，該診斷證明書載明（略以）：病名為侷
    限性通氣性障礙，醫師囑言為病患肺活量62％，追蹤胸部X
    光無異常病灶，此有該院100 年6 月13日診斷證明書1 紙附
    卷足資，另經本院函詢榮民總醫院胸腔部，該部函覆（略以
    ）：依病患林勳杰肺功能報告，所患疾病並不影響酒測呼氣
    ，此有該院100 年7 月6 日北總胸字第1000015476號函在卷
    可佐，益徵異議人所患疾病並不影響其酒測呼氣，無論依異
    議人所提資料，抑或本院職權函調所得資料，均不足認異議
    人所患疾病有影響其酒測呼氣之情。
  (三)依前開函查結果，異議人所患疾病既不影響其酒測呼氣，堪
    認異議人於上開時、地確有以消極不配合員警所指示之吹氣
    方式，而拒絕接受酒精濃度測試之違規事實，故其所辯係疾
    病所致云云，洵非可採。
五、綜上所述，本件異議人違規事證明確，原處分機關依道路交
    通管理處罰條例第35條第4 項前段、第67條第2 項之規定，
    裁處異議人罰鍰60,000元，吊銷駕駛執照（3 年內禁考），
    核無違誤，異議人之異議為無理由，應予駁回。
據上論斷，應依道路交通管理處罰條例第87條第2 項、道路交通
事件處理辦法第18條，裁定如主文。
中    華    民    國   100    年    7     月    20    日
                  交通法庭    法  官   游智棋
以上正本證明與原本無異。
如不服本裁定，應於裁定送達後五日內向本院提出抗告狀(須附
抗告狀繕本 )。
                              書記官   陳育萱
中    華    民    國   100    年    7     月    25    日